【裁判字號】    97,易,853
【裁判日期】    970623
【裁判案由】    詐欺
【裁判全文】
臺灣臺南地方法院刑事判決               97年度易字第853號
公  訴  人  臺灣臺南地方法院檢察署檢察官
被      告  甲○○
上列被告因詐欺案件，經檢察官提起公訴（97年度偵字第3364號）
，被告就被訴事實為有罪之陳述，本院裁定由受命法官獨任進行
簡式審判程序，判決如下：
    主    文
甲○○幫助共同意圖為自己不法之所有，以詐術使人將本人之物
交付，累犯，處有期徒刑月，如易科罰金，以銀元佰元即新
臺幣玖佰元折算壹日；減為有期徒刑壹月又拾伍日，如易科罰金
，以銀元佰元即新臺幣玖佰元折算壹日。
    事    實
一、本件除證據部分增加「被告於本院之自白」外，其餘犯罪事
    實及證據均引用起訴書所載（如附件）。
二、被告所幫助之正犯即該詐欺集團成員，利用被告所提供之行
    動電話門號晶片卡詐騙被害人新臺幣九萬九千九百八十九元
    ，係犯刑法第三百三十九條第一項之詐欺取財罪。該詐欺集
    團成員間，有犯意之聯絡及行為之分擔，均應論以共同正犯
    。而被告係以一個幫助詐欺集團之成員犯詐欺罪之意思而參
    與，所為係詐欺犯罪構成要件以外之行為，核被告所為，係
    犯刑法第三十條第一項前段、第三百三十九條第一項詐欺罪
    之幫助犯。被告有起訴書犯罪事實欄一所示之犯罪科刑及執
    行紀錄，於九十一年六月十五日執行完畢，而於翌日出監，
    此有臺灣高等法院被告前案紀錄表一份在卷可按，其前受有
    期徒刑之執行完畢後，五年內再犯本件有期徒刑以上之罪，
    不論依修正前刑法第四十七條規定，或修正後刑法第四十七
    條第一項規定適用之結果，均構成累犯，並未產生新法較有
    利於被告之情形，依刑法第二條第一項前段規定，應依修正
    施行前之刑法第四十七條規定論以累犯，並加重其刑。又被
    告所犯係詐欺罪之幫助犯，爰依刑法第三十條第二項，按正
    犯之刑減輕。並依刑法第七十一條第一項規定，先加重後減
    輕之。爰審酌被告犯罪之動機、目的、手段、所生危害、犯
    後坦承犯行等一切情狀，量處如主文所示之刑，並諭知如易
    科罰金之折算標準，以資懲儆。茲被告本件犯罪係於九十六
    年四月二十四日以前為之，所犯雖係刑法第三百三十九條第
    一項之詐欺罪，但宣告刑在一年六月以下，符合中華民國九
    十六年罪犯減刑條例第二條第一項之規定，爰依中華民國九
    十六年罪犯減刑條例予以減刑，並於主文諭知減得之刑，併
    諭知如易科罰金之折算標準。
三、被告所有如起訴書犯罪事實欄一所示之晶片卡，已交付該詐
    騙集團者使用，無法證明尚屬存在，且非屬違禁物，爰不另
    為沒收之諭知。
四、按行為後法律有變更者，適用行為時之法律。但行為後之法
    律有利於行為人者，適用最有利於行為人之法律，刑法第二
    條第一項定有明文。本件被告犯罪時之刑法第四十一條第一
    項前段規定：「犯最重本刑為五年以下有期徒刑以下之刑之
    罪，而受六個月以下有期徒刑或拘役之宣告，因身體、教育
    、職業、家庭之關係或其他正當事由，執行顯有困難者，得
    以一元以上三元以下折算一日，易科罰金。」。又被告行為
    時之易科罰金折算標準，修正前罰金罰鍰提高標準條例第二
    條前段（現已刪除）規定，就其原定數額提高為一百倍折算
    一日，則本件被告行為時之易科罰金折算標準，應以銀元三
    百元折算一日，經折算為新臺幣後，應以新臺幣九百元折算
    為一日。惟九十五年七月一日修正生效施行之刑法第四十一
    條第一項前段則規定：「犯最重本刑為五年以下有期徒刑以
    下之刑之罪，而受六個月以下有期徒刑或拘役之宣告者，得
    以新臺幣一千元、二千元或三千元折算一日，易科罰金」，
    茲比較修正前後之易科罰金折算標準，依舊法適用之結果，
    被告所處徒刑之易科罰金折算標準，係以銀元三百元即新臺
    幣九百元折算一日；依新法則係至少最低以新臺幣一千元折
    算一日，是以，以九十五年七月一日修正生效施行前之規定
    ，較有利於被告，則應依刑法第二條第一項前段，適用修正
    前刑法第四十一條第一項前段之規定，定其折算標準。並依
    修正前罰金罰鍰提高標準條例第二條規定，就其原定數額提
    高為一百倍折算壹日。
五、依刑事訴訟法第二百七十三條之一第一項、第二百九十九條
    第一項前段、第三百十條之二、第四百五十四條第二項，刑
    法第二條第一項前段、第三十條第一項前段、第二項、第二
    十八條、第三百三十九條第一項、（修正施行前）第四十七
    條、（修正施行前）第四十一條第一項前段，刑法施行法第
    一條之一，廢止前罰金罰鍰提高標準條例第二條，中華民國
    九十六年罪犯減刑條例第二條第一項第三款、第七條第一項
    、第二項之規定，判決處刑如主文。
六、如不服本判決，得於判決書送達之翌日起十日內，以書狀敘
    述理由，向本院提出上訴。
中    華    民    國    97    年    6    月    23    日
                    刑事第二庭  法  官  徐文瑞
以上正本證明與原本無異。
如不服本判決應於收受本判決後10日內向本院提出上訴書狀，並
應敘述具體理由。如未敘述上訴理由者，應於上訴期間屆滿後20
日內向本院補提理由書狀（均須按他造當事人之人數附繕本），
切勿逕送上級法院。
                                書記官  李佩珊
中    華    民    國    97    年    6    月    23    日
附錄本案所犯法條全文：
中華民國刑法第339條第1項
意圖為自己或第三人不法之所有，以詐術使人將本人或第三人之
物交付者，處5年以下有期徒刑、拘役或科或併科1千元以下罰金
。


司法院資訊處製作；財團法人民間司法改革基金會備份。
